Minutes et répertoires du notaire Claude CARON, 8 juin 1619 - 7 avril 1639 (étude XXIII)
Archives nationales
- Minutes de Claude CARON, 11 juin 1619 - 7 avril 1639; MC/ET/XXIII/258 - MC/ET/XXIII/276
  - Minutes. 1631, MC/ET/XXIII/269; registre
    - Vente par Guillaume Joubert, vigneron au Châtelet-en-Brie, à Richard Bourgeois, notaire au Châtelet, de 7 quartiers de terre labourable., 26 avril 1631; MC/ET/XXIII/269
      acte de vente; Le Châtelet-en-Brie (Seine-et-Marne); Bourgeois, Richard; Joubert, Guillaume; notaire; viticulteur
    - BERNARD (Pierre) maître Sculpteur bourgeois de Paris; demeurant rue Saint-Jacques paroisse Saint-Benoît et Charlotte BELLAMY, sa femme § Constitution par... à Robert BUTAYE maître peintre et Sculpteur à Paris, demeurant susdites rue et p/sse/, 1er septembre 1631; MC/ET/XXIII/269
      Bernard, Pierre
  - Minutes. 1632, MC/ET/XXIII/270; registre
    - PEINTRE (Me) PANIER (André) et Marie de BREQUIGNI, sa femme Pont Saint-Michel, maison du Chapeau rouge § Constitution par. ..; Vente de maison à. .., 11 février 1632; MC/ET/XXIII/270
      acte de vente; Panier, André
    - PANIER (André) Maître peintre demeurant sur le Pont Saint-Michel à l'enseigne du Chapeau rouge § Vente par Prosper BAVYN, conseiller du Roi, à... d'une maison à l'enseigne de la Rose blanche rue de la Calendre. Constitution de rente par... et Marie de BREQUIGNI, sa femme., 11 février 1632; MC/ET/XXIII/270
      constitution de rente; acte de vente; Panier, André
    - PANIER (André) maître peintre demeurant sur le Pont Saint-Michel au chapeau rouge § Obligation par. .., 13 février 1632; MC/ET/XXIII/270
      obligation; Panier, André
    - Inventaire après décès de Thomas Leduc, marchand drapierre, bourgeois de Paris, demeurant rue de la Harpe, dont une prisée de livres., 12 mars 1632; MC/ET/XXIII/270
      Bibliothèque.
      inventaire après décès; Harpe (rue de la); Leduc, Thomas; négociant
    - Inventaire après décès de Gilles Daubourdin, avocat au conseil privé du roi, avec prisée de sa bibliothèque par François Pomeray, marchand libraire à Paris., 14 juin 1632; MC/ET/XXIII/270
      inventaire après décès; Daubourdin, Gilles; Pomeray, François; avocat aux conseils (Ancien Régime); libraire
    - GRANT (Jean) Peintre à Saint-Germain des Près § Certificat pour un esclave par. .. et autres, 12 août 1632; MC/ET/XXIII/270
      Grant, Jean
    - SAINT-IGNY (Jean de) maître peintre à Paris demeurant rue des Fossés et paroisse Saint-Germain-des-Prés § Obligation de. .., 17 août 1632; MC/ET/XXIII/270
      obligation; Saint-Igny, Jean de
    - Procuration par André Boyron [dit Baron], comédien ordinaire du roi, logé rue de Poitou, à Jacques Gillet, écolier en la ville de Paris, pour recevoir de Jacques de Castelnau, seigneur de Mannessière, et de David Boucher la somme de 172 livres 14 sols à lui due en vertu de la cession faite à son profit par Antoine Durant, secrétaire de la chambre du roi, demeurant rue de Poitou., 29 septembre 1632 - 6 octobre 1632; MC/ET/XXIII/270
      1632, 6 octobre. Quittance de la somme par Jacques Gillet à David Boucher.
      Documents du Minutier central des notaires de Paris, Le théâtre professionnel à Paris, 1600-1649, étude par Alan Howe, documents analysés par Madeleine Jurgens et Alan Howe [457 actes], transcriptions par Andrée Chauleur et Pierre-Yves Louis, Paris, Archives nationales, 2000, notice n° 268 (instrument de recherche imprimé dématérialisé dont la version intégrale est accessible en ligne par la rubrique 'Autres instruments de recherche', voir contexte dans le Plan d’orientation général - Notaires de Paris, guides thématiques du Minutier).
      Date de révision: 2004
      Date de création de la notice: 2003
      Documents du Minutier central des notaires de Paris, Le théâtre professionnel à Paris, 1600-1649, étude par Alan Howe, documents analysés par Madeleine Jurgens et Alan Howe, transcriptions par Andrée Chauleur et Pierre-Yves Louis, Paris, Archives nationales, 2000, XVI-455 p.
      procuration; quittance; Poitou (rue de); Boyron dit Baron, André; Gillet, Jacques; Castelnau, Jacques de; Boucher, David; Durant, Antoine; acteur; étudiant
    - BENOIST (Charles) Juré ès oeuvres des Bâtiments du Roi demeurant à Paris § Procuration générale à. .. par Louis GIRARD maître maçon à Paris, actuellement à Sens, 16 octobre 1632; MC/ET/XXIII/270
      procuration; Benoist, Charles
    - COLIN (Simon) maître peintre à Paris, demeurant rue Saint-Denis, paroisse Saint-Sauveur § Mariage de. .. et de François DU MOULIN, veuve de Martin RESTE maître joueur d'instrument à Paris demeurant rue de la Huchette, 18 octobre 1632; MC/ET/XXIII/270
      contrat de mariage; Colin, Simon
    - Inventaire des biens de la communauté de Claude Menardeau, conseiller du roi en la cour de Parlement, et dame de La Tour de Saint-Vidal, son épouse, avec prisée de leur bibliothèque, par Jacques Villery, marchand libraire à Paris., 20 octobre 1632; MC/ET/XXIII/270
      inventaire après décès; Menardeau, Claude; La Tour de Saint-Vidal (Mme de); Villery, Jacques; libraire
  - Minutes. 1633, MC/ET/XXIII/271; registre
    - BUTAYE (Boniface) maître peintre à Paris demeurant au faubourg Saint-Victor. § Mainlevée du Prieuré Saint-Lazare, et autres à Louise HEUTTE femme Autorisée par justice au refus de. .., 7 janvier 1633; MC/ET/XXIII/271
      Butaye, Boniface
    - IMPRIMERIE § Prisée d'IMPRIMERIE de Jérôme Blageast., 11 avril 1633; MC/ET/XXIII/271
      Blageast, Jérôme
    - LE MAIRE (Daniel) maître peintre § Mariage en présence de .. parrain de la future épouse, 25 avril 1633; MC/ET/XXIII/271
      contrat de mariage; Le Maire, Daniel
    - JARDINIER du Roi au Château de Blois § PIET (Jacques) et Florimonde de BORDEAUX, sa femme, 26 avril 1633; MC/ET/XXIII/271
      Piet, Jacques
    - SOLAGES (Pierre de) Ecuyer sieur de la Trulade, écuyer de la grande écurie du Roi, demeurant à la Bigotte près de Montpezat en Périgord. § Vente de droits sur une Ile nouvellement née, sur la rivière de la Garonne, appellée de Casaude, à Pierre de SOLAGES, 23 mai 1633; MC/ET/XXIII/271
      acte de vente; Solages, Pierre de
    - BERNARD (Pierre) maître Sculpteur rue Saint-Jacques; paroisse Saint-Benoît § Bail par les associés en l'office de gardes des peintres sceaux du Comté du Forez à Antoine DULANDOYS, demeurant en la maison de. ..; voir aussi 1633, 22 décembre, 3 juin 1633 - 22 décembre 1633; MC/ET/XXIII/271
    - PANIER (André) maître peintre à Paris demeurant sur le pont Saint-Michel paroisse Saint-André-des-Arts § Bail par. .. d'une maison lui appartenant rue de la Calandre., 4 juillet 1633; MC/ET/XXIII/271
      bail; Panier, André
    - Tapisserie (pièce de) § Obligation de Alexandre de SISTRE maître tapissier et Marguerite TREILLAULT sa femme, à Louis DUPIN Sergent à verge au Châtelet de 300 £, pour la valeur d'une. .. de Flandres, de 9 pièces, 14 octobre 1633; MC/ET/XXIII/271
      obligation; Sistre, Alexandre de
    - GUERIN (Claude) architecte du Roi, bourgeois de Paris § Transport de Marie CHERON veuve de. .. demeurant rue de la Parcheminerie, 11 novembre 1633; MC/ET/XXIII/271
      Guerin, Claude
  - Minutes. 1634, MC/ET/XXIII/272; registre
    - SAINT-SÉVERIN (église) § Fondation par Gaspard HUBERT, maître maçon, bourgeois de Paris rue et paroisse Saint-Séverin, aux curé et marguilliers de église SAINT-SÉVERIN pour faire un catéchisme tous les dimanches aux intentions de la jeunesse et des personnes qui voudraient y assister église SAINT-SÉVERIN (suivent quelques précisions) et cette fondation est faite pour dîre aussi des services aux intentions dud. HUBERT et sa famille, moyennant 100 £ de rente., 30 juin 1633; MC/ET/XXIII/272
      Hubert, Gaspard
    - BERNARD (Pierre) maître Sculpteur à Paris et Charlotte BELLAMY sa femme,[ rue Saint-Jacques paroisse Saint-Benoît] § Indemnité à. ..; (à la suite: 1634, 20 mai: quittance à...), 3 janvier 1634; MC/ET/XXIII/272
      quittance; Bernard, Pierre
    - SOUVRÉ (Hôtel de) rue Fremanteau § Deux actes par Alexandre de SISTRES marchand tapissier à Paris concierge de Hôtel de SOUVRÉ, 7 février 1634; MC/ET/XXIII/272
      Souvré, Hôtel de
    - EGYPTE § Procuration en blanc de Camille SAVARY, chevalier, comte de BREVER, conseiller du Roi en ses conseils et consul pour S.M. et de ses nations en Alexandrie 'et Exipte', demeur/t/ à Paris rue Ste AVoye, pour exercer en son nom ses fonctions comme vice consul et lieutenant audit consulat, rendre la justice aux sujets du Roi et aux trafiquants et négociants sous l'enseigne et bannière de France. même date: autre procuration et transport de piastres, 18 mai 1634; MC/ET/XXIII/272
      procuration; Savary, Camille
    - SAVARY (Camille) chevalier, comte de BREVE, conseiller du Roi en ses conseils et consul pour S.M. de la nation française à Alexandrie en Egypte, à présent logé à Paris rue Ste Avoye § Deux procurations de Camille SAVARY. Un transport de piastres à prendre sur le remboursement de la somme de 6 300 piastres payée pour nécessité des affaires du consulat, par le sieur Gabriel FOURNOUX, conseiller et aum$onier du Roi, nommé par ledit BREVER à la charge de consul, le tout pour les causes portées au contrat du 9 décembre 1633 (devant LE MERCIER et OGIER), 18 mai 1634; MC/ET/XXIII/272
    - ROUXEL de MEDAVY de GRANCAY (Jacques de) § Bail par Paul DU PARENT de VILLEMENON, à Jacques de ROUXEL de MEDAVY de GRANCAY, d'une grande maison à Paris, rue Hautefeuille., 16 juin 1634; MC/ET/XXIII/272
      bail; Rouxel de Medavy de Grancay, Jacques de
    - ROHAN (Hercule de) Duc de MONTBAZON et Marie de BRETAGNE, sa femme § Mariage de Jacques NICOT et de Marthe BOURLON, en présence de Hercule de ROHAN, 19 juin 1634; MC/ET/XXIII/272
      contrat de mariage; Rohan, Hercule de
    - FIRENS (Pierre) Marchand graveur en taille douce demeurant rue Saint-Jacques § Quittance de Nicolas LENOEL bourgeois de Paris, à .. en l'acquit des héritiers BAILLEUL, du rachat d'une rente demeurant titre nouvel avait été passé par Pierre BERNARD maître Sculpteur à Paris (et autres) devant Cressé et Charles le 23 Janvier 1601, 22 août 1634; MC/ET/XXIII/272
      titre nouvel; quittance; Firens, Pierre
    - TAPISSERIE (pièce de) § Déclaration de François BOCQUET marchand tapissier bourgeois de Paris, rue de la Harpe, comme quoi il ne demande rien de l'obligation lui avait faite à son profit Madeleine MORIN de 600 Lts. restant de 700 £. pour vente d'une. .., 23 août 1634; MC/ET/XXIII/272
      acte de vente; obligation; déclaration; Tapisserie, pièce de
    - LEMAIRE (Daniel) maître peintre, bourgeois de Paris rue Saint-Denis § Service et Apprentissage chez -, 25 novembre 1634; MC/ET/XXIII/272
      contrat d'apprentissage; Lemaire, Daniel
  - Minutes. 1635, MC/ET/XXIII/273; registre
    - Déclaration par Alexandre Girault II, notaire au Châtelet, demeurant rue de la Barillerie, devant le palais, paroisse Saint-Barthélémy, comme tuteur de Gérarde Girault, sa fille., 18 février 1635; MC/ET/XXIII/273
      déclaration; Barillerie (rue de la); Girault, Alexandre II; Girault, Gérarde; notaire
    - BATELIERS (Propriétaires de places à mettre bateaux sur la Seine) § Procuration des BATELIERS pour nommer procureur et syndic à leur communauté., 3 mars 1635; MC/ET/XXIII/273
      procuration; batelier
    - Témoignage, GALLAND, Georges, principal du Collège des Cinq-Cents., 1er avril 1635; MC/ET/XXIII/273
      Protestants de Paris au XVIIe siècle (env. 3350 actes), par Marion Duprey, Arnaud Dubois, Céline Houzard, Christine Voix, sous la dir. de Michelle Magdeleine, 1992-1995 (base de données migrée: voir contexte dans le Plan d’orientation général - Notaires de Paris, guides thématiques du Minutier).
      Date de création de la notice: 2002
      déclaration; Galland, Georges; directeur d'établissement d'enseignement; enseignant
    - Compromis, DELAFOND, Barthélémy, Principal du Collège des Cinquante-Quatre., MC/ET/XXIII/273
      accord; Delafond, Barthélemy; directeur d'établissement d'enseignement; enseignant
    - BOUDIN (Thomas) père et fils maîtres sculpteurs ordinaire du Roi rue Saint-Antoine paroisse Saint-Paul § Marché de Sculpteur par. .. pour l'épitaphe et le buste de R.P. Nicolas COIFETEAU, évêque de Marseille de l'ordre des Frères Prêcheurs, décédé, pour mettre au Auvent des Jacobins de Paris, 16 mai 1635; MC/ET/XXIII/273
      marché; Boudin, Thomas
    - Obligation, GALLAND, Jean, maître des Requêtes., 30 mai 1635; MC/ET/XXIII/273
      obligation; Galland, Jean; maître des requêtes (Ancien Régime)
    - VERGNETTE (Anselme) Bourgeois de Dreux § Obligation de Anselme VERGNETTE (signe VERGNETTE), 2 juin 1635; MC/ET/XXIII/273
      obligation; Vergnette, Anselme
    - LE BLANC (Nicolas) maître peintre à Paris § Mariage de Isaac de COINGT, sommelier de M. de MAILLÉ, gouverneur de Corbie, en présence de. .. Ami, 4 juin 1635; MC/ET/XXIII/273
      contrat de mariage; Le Blanc, Nicolas
    - SALLES (Pierre de) Conseiller du Roi, contrôleur général des Postes en la généralité de Toulouse, logé rue des Vieux-Augustins à Paris § Quittance de Pierre de SALLES agissant comme procureur de Jean de CAMPS, procureur en la sénéchaussée et siège présidial de Toulouse, 24 juin 1635; MC/ET/XXIII/273
      quittance; Salles, Pierre de
    - LIBRAIRES (association de) § Traité entre Jacques VILLERY, marchand libraire rue d'Arras, et Jean GUIGNARD, marchand libraire rue de la Calandre, pour s'associer durant 3 ans, en partageant par moitié profits et pertes., 12 août 1635; MC/ET/XXIII/273
    - Requête de John Mohnun, gentilhomme anglais, présentée à la cour au rapport de Paul Scarron, conseiller., 21 août 1635; MC/ET/XXIII/273
      Étrangers en France, Français à l'étranger et aux colonies, XVIe-XIXe siècle (env. 1.000 actes), par le personnel du Minutier,1950-2000 (fichier papier entièrement dématérialisé; voir contexte dans le Plan d’orientation général - Notaires de Paris, guides thématiques du Minutier).
      rapport; Mohnun, John; Scarron, Paul
    - COUSTURIER (Hugues) maître peintre à Paris § Mariage de Nicolas LE BOEUF, valet de Chambre de René de SAPUENIERE Conseiller du Roi au Parlement, en présence de. .. Ami, 24 août 1635; MC/ET/XXIII/273
      contrat de mariage; Cousturier, Hugues
    - FRAPPIER (André) maître de la poste d'Ingrande près Châtellerault, à présent logé à Paris, au Grand cerf, rue Saint-Jacques § Obligation de André FRAPPIER envers Toussaint SALMON, commis au contrôle des Postes, de 120 livres pour vente à lui faite d'un cheval., 23 octobre 1635; MC/ET/XXIII/273
      acte de vente; obligation; Frappier, André
    - BLANCHIN (Jean) Graveur en Taille douce à Paris demeurant rue de la Petite Bretonnerie paroisse Saint-Benoît § Marché de graveur en taille douce sur une planche de cuivre pesant 15 livres par... à Jean DU MOULIN opérateur et distillateur du Prince, 12 novembre 1635; MC/ET/XXIII/273
      marché; Blanchin, Jean
  - Minutes. 1636, MC/ET/XXIII/274; registre
    - PANIER (André) maître peintre à Paris demeurant rue de la Calandre § Constitution de rente par Nicolas LEMOYNE président au grenier à Sel de Senlis, à. .., 27 mars 1636; MC/ET/XXIII/274
      Panier, André
    - DANNELLE (Etienne) maître imprimeur en taille douce rue d'ECOSSE § Inventaire à la requête de Marie BERTHIN, veuve de. .. et auparavant de défunt Nicolas LE ROY, ledit. .. veuf en I/eres/ noces de Marie BABIN, 27 mai 1636; MC/ET/XXIII/274
      inventaire; Dannelle, Etienne
    - Inventaire après décès de Jeanne Regnier, à la requête de François Galandius son époux, mathématicien, demeurant en l'Ile-Notre-Dame, grande rue Saint-Louis, avec prisée de la bibliothèque et d'instruments par Jean de Latourette, marchand libraire en l'ile du Palais., 27 juin 1636; MC/ET/XXIII/274
      inventaire après décès; Saint-Louis-en-l'Ile (rue); Cité (île de la); Notre-Dame (île); Regnier, Jeanne; Galandius, François; Latourette, Jean de; chercheur; libraire
    - COTTE (Frémin de) juré maçon a Paris § Bail de vitres à Nicolas NESSIER et. .., 27 août 1636; MC/ET/XXIII/274
      bail; Cotte, Frémin de
    - DANNELLE (Etienne) Imprimeur en taille douce § Transaction entre les héritiers de défunt. .., 6 septembre 1636; MC/ET/XXIII/274
      accord; Dannelle, Etienne
    - DANNEL (Etienne) maître imprimeur en taille douce § Compte en les héritiers de feu..., 6 septembre 1636; MC/ET/XXIII/274
      Dannel, Etienne
  - Minutes. 1637, MC/ET/XXIII/275; registre
    - COMANS (Alexandre de) Directeur des Manufactures de Tapisserie établies en France pour le Roi demeurant au faubourg Saint-Marcel § Bail à. .. de 2 Corps de logis de. .. pendant d'une maison rue de Bièvre, 10 janvier 1637; MC/ET/XXIII/275
      bail; Comans, Alexandre de
    - Inventaire après décès de Henri Lepicart de Villeroy (ou Villeron), conseiller et aumônier du roi, demeurant rue et devant des Cordeliers, dont la prisée de la bibliothèque par Mathurin Dupuis et Martin Hauteville, libraires rue Saint-Jacques., 2 mars 1637; MC/ET/XXIII/275
      inventaire après décès; Saint-Jacques (rue); Cordeliers (rue des); Lepicart de Villeroy, Henri; Lepicart de Villeron, Henri; Dupuis, Mathurin; Hauteville, Martin; prêtre
    - ARDOUIN (Raphaël) Maître peintre à Paris, demeurant rue Beaubourg, paroisse Saint-Nicolas-des-Champs § Compte au sujet de l'héritage de feu Germain GAULTIER père de Marie GAULTIER, femme de..., 10 mai 1637; MC/ET/XXIII/275
      Ardouin, Raphaël
    - TONNERRE (Michel) maître peintre à Paris demeurant rue de Versailles près la porte Saint-Victor § Quittance par. .. pour remboursement de frais de pavage de la maison qu'il occupe, 14 juin 1637; MC/ET/XXIII/275
      quittance; Tonnerre, Michel
    - Inventaire après décès de Nicolas Bourlon, conseiller du roi, trésorier de ses véneries, dont des toiles de chasses et fauconnerie, et prisée de la bibliothèque par Hubert Blaize, marchant libraire, demeurant rue Saint-Jacques., 22 août 1637; MC/ET/XXIII/275
      inventaire après décès; Saint-Jacques (rue); Bourlon, Nicolas; Blaize, Hubert; trésorier
    - SAINT SÉVERIN (église) § Rachat par Gaspard HUBERT, maître maçon bourgeois de Paris demeurant rue et paroisse Saint-Séverin, aux marguilliers de l'église SAINT SÉVERIN, de la rente constituée pour la fondation d'un catéchisme à l'église SAINT SÉVERIN et de 2 services, 29 août 1637; MC/ET/XXIII/275
      Saint Séverin, église
    - SAINT-SÉVERIN (église) § Quittance de Gaspard HUBERT, maître maçon bourgeois de Paris rue et paroisse Saint-Séverin, aux marguilliers de l'église SAINT-SÉVERIN de 4347 £ 10 s. 8 d. pour les ouvrages de maçonnerie faits pour la construction de leur maison rue Saint-Jacques., 1er septembre 1637; MC/ET/XXIII/275
      quittance; Saint-Séverin, église
  - Minutes. 1638 - 1639, 7 avril, 1638 - 7 avril 1639; MC/ET/XXIII/276; registre
    - § Bail à Alexandre de COMANS, directeur des Manufactures de tapisseries établies en France pour le service du Roi, demeurant à l'hôtel de Canaye dit des Gobelins, paroisse Saint-Hippolyte, d'une maison neuve, rue Saint-Martin, paroisse Saint-Merri., 8 mars 1638; MC/ET/XXIII/276
    - § Inventaire après décès de Jeanne DIANE, en présence de Thibault DIANE, peintre du Roi, demeurant à Fontainebleau, à présent à Paris., 12 avril 1638; MC/ET/XXIII/276
      inventaire; Diane, Thibault
    - DIANE (Thibault) Peintre du Roi a Fontainebleau logé à Paris rue du Plâtre § Transport, 16 avril 1638; MC/ET/XXIII/276
      Diane, Thibault
    - § Promesse par Gaspard ISAAC, graveur en taille douce, demeurant rue Saint-Jacques, paroisse Saint-Séverin, agissant comme tuteur de David NEAUBERT, 5 autres., 7 juillet 1638; MC/ET/XXIII/276
      Isaac, Gaspard
    - § Inventaire à la requête de Marie de BREQUIGNY, veuve d'André PANIER, maître peintre bourgeois de Paris, et tutrice de leurs enfants, en la présence de Robert BUTAYE, maître peintre et sculpteur à Paris, cousin paternel et subrogé tuteur. Prisée des tableaux par Louis MOREAU, maître peintre et sculpteur., 9 juillet 1638; MC/ET/XXIII/276
      inventaire; Panier, André
    - § Comparution de Louis de SAVOIE comme héritier de son père Louis de SAVOIE, duc de NEMOURS, GENEVOIS, AUMALE, pair de France, comte de GENEVE et de GISORS, marquis de SAINT-SORLIN et de SAINT-RAMBERT, baron de BEAUFORT, FAUCIGNY, BRAY-sur-SEINE. Quittance., 20 juillet 1638 - 5 août 1638; MC/ET/XXIII/276
      quittance; Savoie, Louis de
    - § Inventaire après décès de Nicolas Thibault, écuyer, seigneur de Bauvais, conseiller du roi et maître ordinaire en la chambre des comptes, dont la prisée de sa bibliothèque., 13 septembre 1638; MC/ET/XXIII/276
      inventaire après décès; Thibault, Nicolas; comptable; magistrat
    - § Mariage de Jean DESHAYES, barbier chirurgien, demeurant à Rouen, fils de défunts Jean DESHAYES, sculpteur à Rouen, et Catherine TIRANT, sa femme, avec Marie MARTIN., 19 octobre 1638; MC/ET/XXIII/276
      contrat de mariage; Deshayes, Jean
    - Inventaire après décès de Mathieu Langglois, procureur en la chambre des comptes, à la requête de Marguerite Gobelin, sa veuve, dont prisée de quelques livres., 19 janvier 1639; MC/ET/XXIII/276
      inventaire après décès; Gobelin, Marguerite; Langloix, Mathieu; procureur du roi (Ancien Régime)
    - SENLIS § Marché de pavage par Mathurin MEUSUREUR, maître maçon à Paris et Nicolas FLAMENT, maçon à. .. comme adjudicataires de travaux a faire aux chaussées de Ponceau et du Lis., 23 février 1639; MC/ET/XXIII/276
      marché; Meusureur, Mathurin
- Répertoire(s) de Claude CARON, 8 juin 1619 - mars 1639; MC/RE/XXIII/1
  - Répertoire. 1619, 8 juin - 1639, mars, 8 juin 1619 - mars 1639; MC/RE/XXIII/1
    Informations concernant le classement et la cotation:
    Le niveau inférieur de description, quand il existe, correspond aux mentions d'actes contenues dans le répertoire. Parmi celles-ci, certaines peuvent y être décrites, de manière plus ou moins détaillée. Pour consulter l'acte proprement dit, il convient de rechercher la cote au niveau des articles (registre ou liasse) des minutes du notaire (cote de type 'MC/ET').
    - DOULCET (Germain) § Indemnité (5e acte), juin 1621
      Mention dans le répertoire du notaire coté:
      MC/RE/XXIII/1
      Informations concernant le classement et la cotation du document:
      Attention: la cote de répertoire (de type 'MC/RE') ne permet pas de consulter la minute de l'acte. ll convient de rechercher la cote de la minute (de type 'MC/ET') au niveau des articles (registre ou liasse) de minutes du notaire.
      L'accès aux images numérisées des pages du répertoire se fait au niveau de description supérieur (' Répertoire du notaire '), rubrique ' Consulter les archives numérisées associées'.
      Doulcet, Germain